【裁判字號】    97,上易,2074
【裁判日期】    971224
【裁判案由】    竊盜
【裁判全文】
臺灣高等法院臺中分院刑事判決        97年度上易字第2074號
上  訴  人
即  被  告  乙○○
上列上訴人因竊盜案件，不服臺灣臺中地方法院97年度易字第
3536號中華民國97年10月21日第一審判決（起訴案號：臺灣臺中
地方法院檢察署97年度偵緝字第1749號），提起上訴，本院判決
如下：
    主  文
上訴駁回。
    事  實及理  由
一、本案經本院審理結果，認第一審判決認事用法及量刑均無不
    當，應予維持，並引第一審判決書記載之事實、證據及理由
    。（如附件）
二、被告上訴意旨略以：伊因年老，身體不好，請求從輕量刑等
    語。
三、本院查：被告乙○○對於竊取8.5塊水溝蓋加以變賣等犯罪
    事實，於原審審理時坦承不諱，核與證人林宗柏、林啟民證
    述之情節大致相符，並有內政部警政署環境保護警察隊第二
    中隊之贓物認領保管單1份、全一資源回收場之資源回收登
    記資料影本1份、上開水溝蓋過磅單影本1份及資源回收場現
    場照片6張在卷可稽，被告竊盜犯行，事證明確。原審因而
    適用刑事訴訟法第299條第1項前段，刑法第320條第1項、第
    47條第1項、第41條第1項前段，刑法施行法第1條之1等規定
    ，並審酌被告犯罪之動機、目的、手段、其品行及智識程度
    、犯罪所生之損害（所得）尚非重大、及其於犯後坦承犯行
    ，態度良好等一切情狀，量處如原審判決主文所示之刑，並
    諭知易科罰金之折算標準，其認事用法核無違誤，量刑亦屬
    允當，上訴意旨認原審量刑過重，請求從輕判決，本院參酌
    本罪之法定刑，有期徒刑部分為5年以下，且被告構成累犯
    ，依法應加重其刑，其上訴為無理由，應予駁回。
四、被告經合法傳喚，無正當理由而不到庭，爰不待其陳述，逕
    行判決。
五、據上論斷，應依刑事訴訟法第371條、第373條、第368條，
    判決如主文。
本案經檢察官甲○○到庭執行職務。
中    華    民    國    97    年    12    月    24   日
            刑事第四庭    審判長法  官  洪   耀   宗
                                法  官  蔡 王 金  全
                                法  官  劉   登   俊
以上正本證明與原本無異。
不得上訴。
                                書記官  粘   銘   環
中    華    民    國    97    年    12    月    24    日
附件
臺灣臺中地方法院刑事判決              97年度易字第3536號
公  訴  人  臺灣臺中地方法院檢察署檢察官
被      告  乙○○  男  57歲（民國○○年○月○○日生）
                    身分證統一編號：Ｚ000000000號
                    住臺中市○○區○○路2段貴成巷5號
上列被告因竊盜案件，經檢察官提起公訴（97年度偵緝字第1749
號），本院判決如下：
    主    文
乙○○竊盜，累犯，處有期徒刑陸月，如易科罰金，以新臺幣壹
仟元折算壹日。
    犯罪事實
一、乙○○前因竊盜案件，經臺灣高等法院臺中分院以95年度上
    易字第757號判決判處有期徒刑5月確定，復因違反毒品危害
    防制條例案件，經本院以95年度訴字第2605號判決判處有期
    徒刑10月確定，2案接續執行，甫於民國96年8月23日因減刑
    期滿執行完畢。詎乙○○仍不知悔改，復基於為自己不法所
    有之犯意，於96年9月間某日，在其位於臺中縣大里市○○
    街33號居處後面之工廠旁路邊，徒手竊得臺中市政府所有之
    水溝蓋8.5塊，共重330公斤，並載至偏僻處藏放。嗣於97年
    5月2日，乙○○駕駛其車牌號碼7Q－9300號自小貨車，載運
    上開水溝蓋至臺中縣大里市○○路281號之「全一資源回收
    場」，以每公斤新臺幣（下同）17元之價格變賣予不知情之
    林宗柏（涉犯贓物罪嫌部分，另經檢察官為不起訴處分）。
    嗣於97年5月7日下午4時許，警方經林宗柏同意搜索後當場
    查獲上開8.5塊水溝蓋，始查悉上情。
二、案經臺中市警察局第二分局報請臺灣臺中地方法院檢察署檢
    察官偵查起訴。
    理    由
一、訊據被告乙○○對於上開竊取8.5塊水溝蓋，並加以變賣等
    犯罪事實坦承不諱，核與證人林宗柏、林啟民（臺中市政府
    建設處養護科技工）於警詢時證述之情節大致相符，並有內
    政部警政署環境保護警察隊第二中隊之贓物認領保管單1份
    、全一資源回收場之資源回收登記資料影本1份、上開水溝
    蓋過磅單影本1份及資源回收場現場照片6張在卷可稽。而被
    告竊取上開重300公斤之8.5塊水溝蓋，以每公斤17元之價格
    變賣，其顯有為自己不法所有之意圖。被告之自白核與事實
    相符，事證明確，其犯行堪以認定。
二、核被告所為，係犯刑法第320條第1項之竊盜罪。查被告前因
    竊盜案件，經臺灣高等法院臺中分院判處有期徒刑5月確定
    ，復因違反毒品危害防制條例案件，經本院判處有期徒刑10
    月確定，2案接續執行，甫於96年8月23日因減刑期滿執行完
    畢，有臺灣高等法院被告前案紀錄表及臺灣臺中地方法院檢
    察署刑案資料查註紀錄表在卷可參，其於前案有期徒刑執行
    完畢後，5年內故意再犯本件有期徒刑以上之罪，為累犯，
    應依刑法第47條第1項之規定加重其刑。爰審酌被告犯罪之
    動機、目的、手段、其品行及智識程度、犯罪所生之損害（
    所得）尚非重大、及其於犯後坦承犯行，態度良好等一切情
    狀，量處如主文所示之刑，並諭知易科罰金之折算標準。
據上論斷，應依刑事訴訟法第299條第1項前段，刑法第320條第1
項、第47條第1項、第41條第1項前段，刑法施行法第1條之1，判
決如主文。
本案經檢察官陳旻源到庭執行職務。
中    華    民    國    97    年    10    月    21    日
                  刑事第八庭    法  官  簡源希
上為正本係照原本作成。
如不服本判決，應於收受送達後10日內向本院提出上訴書狀（應
敘述具體理由並附繕本）。
上訴書狀如未敘述理由，應於上訴期間屆滿後20日內補提理由書
於本院。
                                書記官  黃雅青
中    華    民    國    97    年    10    月    21    日
附錄論罪科刑法條：
刑法第320條第1項
意圖為自己或第三人不法之所有，而竊取他人之動產者，為竊盜
罪，處 5 年以下有期徒刑、拘役或 5 百元以下罰金。


司法院資訊處製作；財團法人民間司法改革基金會備份。
